臺灣臺北地方法院民事裁定
111年度北小聲字第39號
聲  請  人  王大吉    

上列聲請人因本院111年度北小更二字第10號損害賠償事件聲請
法官迴避，本院裁定如下：
    主    文
聲請駁回。
    理    由
一、按法官有民事訴訟法第32條所定以外之情形，足認其執行職
    務有偏頗之虞者，當事人得聲請法官迴避，民事訴訟法第33
    條第1項第2款固定有明文，惟按民事訴訟法第33條第1項第2
    款規定推事有應自行迴避而不自行迴避以外之情形，足認其
    執行職務有偏頗之虞，據而聲請推事迴避者，係指法官於訴
    訟之結果有利害關係或於當事人有親交嫌怨等客觀事實，足
    使人疑其為不公平之審判者而言；倘僅憑當事人之主觀臆測
    ，或不滿法官進行訴訟遲緩，或認法官就其聲明之證據不為
    調查、鑑定，尚不得謂其有偏頗之虞，若法官僅係訴訟進行
    指揮不當，或於曉諭發問態度欠佳，在當事人主觀上疑其有
    偏頗之虞者，亦不能認為其有聲請迴避之原因，且當事人主
    張之迴避原因，依同法第34條第2項、第284條之規定，應提
    出能即時調查之證據以釋明之（最高法院69年台抗字第457
    號判例意旨、90年度台抗字第39號裁定、86年度台抗字第26
    5號裁定參照）。
二、聲請意旨略以：趙子榮法官偏頗做球給被告，引導被告發言
    並做成紀錄，相當偏袒，否決聲請人抗告有理由、謊稱聲請
    人未在法定期間內答覆且開庭態度不佳，依法聲請法官迴避
    等語。
三、經查，聲請人聲請本院111年度北小更二字第10號損害賠償
    事件之承審法官迴避之原因，係指承審法官引導被告發言、
    一再駁回聲請人有理由之抗告等，僅係其主觀臆測，聲請人
    所稱上情，屬法官訴訟進行中訴訟指揮之範疇，依前開說明
    ，無涉法官於訴訟標的有特別利害關係，此外，聲請人又未
    提出其他證據釋明足認承審法官有民事訴訟法第32條各款所
    定之情形，或與當事人之一造有密切之交誼或嫌怨等客觀上
    足疑其為不公平之審判等得聲請迴避之事由，是聲請人縱認
    前揭訴訟指揮之結果對其不利，亦不能僅以其個人臆測不公
    之詞，逕認承審法官執行職務有所偏頗。揆諸前揭說明，本
    件聲請，於法尚有未合，應予駁回。
四、依民事訴訟法第95條、第78條，裁定如主文。
中　　華　　民　　國　　111 　年　　12　　月　　12　　日
                  臺灣臺北地方法院臺北簡易庭
　　　　　　　　　      審判長法  官  黃莉莉
　　　　　　　　　　　　　　　法  官  郭麗萍
　　　　　　　　　            法  官  林振芳 
以上正本證明與原本無異。
如不服本裁定，應於裁定送達10日內向本院（臺北市○○區○○○路0
段000巷0號）提出抗告狀並表明抗告理由，並繳納抗告費新臺幣
1,000元。
中　　華　　民　　國　　111 　年　　12　　月　　12　　日
                              書記官 賴敏慧